臺灣高等法院臺南分院交通事件裁定
                                    100年度交抗字第108號
抗  告  人
即受處分人  林秀梅
上列抗告人因聲明異議案件，不服臺灣臺南地方法院中華民國
100年8月31日裁定（100年度交聲字第490號）提起抗告，本院裁
定如下：
    主  文
抗告駁回。
    理  由
一、本件抗告意旨略以：交通部公路總局嘉義區監理所裁決書以
    「駕駛人以危險方式在道路上駕駛汽車」為由，裁處抗告人
    （即車主）吊扣牌照3個月。惟100年4月17日1時50分許，該
    車係由受處分人之子吳啟揚所駕駛，載送其未婚妻回新市區
    家中，適因於正常行駛中，有多輛汽車越過，而新市區南13
    4線屬於產業道路，一線通行，超越車群並不容易，員警僅
    以錄影即推測有危險駕駛，即有違誤云云
二、按汽車駕駛人有道路交通管理處罰條例第43條第3項行為者
    ，並吊扣該車輛牌照3個月，有道路交通管理處罰條例第43
    條第4項前段定有明文。
三、經查：
(一)、移送機關指稱異議人所有之7030-TL號自用一般小客車，於
    100年4月17日01時50分許，經人駕駛行駛於台南市新市區南
    134線及南135線之路段，有「駕駛人以危險方式在道路上駕
    駛汽車（處車主）」之違規行為，有台南市政府警察局100
    年5月5日南市警交大字第ST0000000號舉發違反道路交通管
    理事件通知單及台南市政府警察局善化分局100年6月30日南
    市警善交字第1000011117號函檢送違規錄影光碟1片等資料
    在卷可參。
(二)、經原審依職權勘驗上開舉發機關所檢送之採證光碟，勘驗結
    果如下：「於光碟36秒時，開始有十幾輛車輛占據所有車
    道（包含對向車道），並不時變換車道，聽到員警口述車牌
    號碼W3-5678、9221-XV、3883-VF、0352-D6、4833-EL、603
    9-MH、2426-SW、D3-6381、6100-NP、7332-WR、6005-SR、8
    817-D7、2983-JX、2167-GE、7030-TL、2126-LW、2530-XP
    、TK-0322、TH-7235、4935-UV、8815-JK等車輛；於光碟
    3分39秒時，有拍攝到車號7030-TL自小客車行駛於該群車陣
    中之畫面；該群車輛皆朝同一方向行駛，行駛期間該群車
    陣不時有變換車道並占據對向車道之情形。」由上開勘驗結
    果可知，顯見異議人之車輛有經人駕駛參與之此一車隊之駕
    駛行為，明顯造成危害一般用路人行車安全之程度，是以，
    異議人有舉發機關舉發之上開違規行為一情堪認屬實。
(三)、又檢視蒐證錄影光碟於1分50秒有一部休旅車疑似被車陣包
    覆隨即減速並停於路旁，蒐證錄影光碟1分59秒顯示有左右
    轉指示標誌，顯示該處有路口可左右轉，另蒐證光碟2分28
    秒有顯示一一指示標誌可右轉，7030-TL自小客車如不是危
    駕車何不停於路旁或右轉避開危駕車陣中。且7030-TL自小
    客車於光碟3分0秒起顯示均與危駕車輛併行，並無減速慢行
    或路邊停車之跡象。且若異議人提出目的地為新市區社內里
    社內136-5號，駕駛人於凌晨1時從住家台南市佳里區要前往
    新市區社內里社內136-5號，理應行走國道1號轉國道8號東
    向至新市○○道下既新市○○○里○○○○道，而不是行走
    南135線鄉○道路。有臺南市政府警察局善化分局100年8月9
    日南市警善交字第1000013113號函1份附卷可參。
四、原審法院因而以異議人前開所辯，不足採信，該車之駕駛人
    於前述時、地之違規事實既可認定，因而認移送機關裁處異
    議人吊扣汽車牌照3個月，於法無違而駁回異議人之異議，
    經核並無違誤，抗告仍執前詞，指摘原裁定不當，為無理由
    ，應予駁回。
五、據上論斷，應依道路交通事件處理辦法第25條，刑事訴訟法
    第412條，裁定如主文。
中    華    民    國   100    年    10    月    13    日
                  刑事第五庭    審判長法  官  楊明章
                                      法  官  黃國永
                                      法  官  趙文淵
以上正本證明與原本無異。
不得再抗告。
                                      書記官  呂宬樂
中    華    民    國   100    年    10    月    13    日